【裁判字號】    98,易,859
【裁判日期】    990127
【裁判案由】    竊盜
【裁判全文】
臺灣屏東地方法院刑事判決               98年度易字第859號
公  訴  人  臺灣屏東地方法院檢察署檢察官
被      告  戊○○
            丁○○
            丙○○
上列被告因竊盜等案件，經檢察官提起公訴（98年度偵字第3120
號），本院判決如下：
    主  文
戊○○共同踰越安全設備竊盜，累犯，處有期徒刑玖月。
丁○○共同踰越安全設備竊盜，累犯，處有期徒刑陸月，如易科
罰金，以新臺幣壹仟元折算壹日。
丙○○故買贓物，處有期徒刑伍月，如易科罰金，以新臺幣壹仟
元折算壹日。
戊○○其餘被訴部分，免訴。
    事  實
一、戊○○前因違反毒品危害防制條例、竊盜案件，經本院分別
    以93年度訴字第1014號、94年度易字第442 號判處有期徒刑
    1 年4 月、10月確定，兩罪接續執行，於民國96年7 月16日
    經減刑執行完畢。丁○○前因竊盜案件，經臺灣高雄地方法
    院以87年度訴緝字第240 號判處有期徒刑3 年確定，於95年
    10月16日縮刑假釋出監，於96年4 月23日保護管束期滿，假
    釋未經撤銷以已執行完畢論。仍均不知悔改，竟共同基於意
    圖為自己不法之所有之犯意聯絡，於98年1 月13日凌晨2 時
    30分許，由戊○○駕駛其於97年12月30日所竊之車牌號碼45
    60 -TG號紅色自用小客車（戊○○竊盜該車犯行業經臺灣高
    雄地方法院以98年度審簡字第2234號判決有期徒刑6 月確定
    ）搭載丁○○，至屏東縣里港鄉○○村○○段電表號碼00-0
    000-00號前甲○○所有之雞舍，踰越該雞舍四週圍繞之鐵絲
    網安全設備後，竊取該雞舍內之成雞40餘隻。得手後即由戊○○聯絡丙○○，並以該自用小客車載運雞隻至屏東縣九如
    鄉玉泉村編號T075號高壓電鐵塔處之產業道路上，將上開竊
    得之雞隻販售予丙○○。
二、丙○○明知上開丁○○及戊○○所持有之雞隻40餘隻係竊盜
    贓物，竟基於故買贓物之犯意，於98年1 月13日凌晨4 時許
    ，在屏東縣九如鄉玉泉村編號T075號高壓電鐵塔處之產業道
    路某處，以每隻新台幣（下同）80元之價格予以買受。嗣因
    員警查獲丁○○另犯他竊盜案時，丁○○自首供承上揭事實
    一之犯行，而循線查獲。
三、案經屏東縣政府警察局移送臺灣屏東地方法院檢察署檢察官
    偵查起訴。
    理  由
甲、有罪部分
一、證據能力：
（一）按被告以外之人（包括證人、鑑定人、告訴人、被害人及
      共同被告等）於偵查中向檢察官所為陳述，除顯有不可信
      之情況者外，得為證據，刑事訴訟法第159 條之1 第2 項
      定有明文。證人即被害人甲○○、證人李漢強於檢察官偵
      查時具結所為之證述，被告未曾提及檢察官在偵查時，有
      任何不法取供之情形，是客觀上並無顯不可信之情況，且
      本院審判中再以證人身分傳喚甲○○到庭具結接受交互詰
      問，足以保障被告之詰問權，是依據前開說明，前揭證人
      於偵查中之證言自具有證據能力。
（二）被告以外之人於檢察事務官、司法警察官或司法警察調查
      中所為之陳述，與審判中不符時，其先前之陳述具有較可
      信之特別情況，且為證明犯罪事實存否所必要者，得為證
      據，同法第159 條之2 亦有明定。所謂「與審判中不符」
      ，係指該陳述之主要待證事實部分，自身前後之供述有所
      不符，導致應為相異之認定，此並包括先前之陳述詳盡，
      於後簡略，甚至改稱忘記、不知道或有正當理由而拒絕陳
      述等實質內容已有不符者在內（最高法院96年度台上字第
      4365號判決可資參照）。另所謂「有較可信之特別情況」
      ，係指陳述是否出於供述者之真意、有無違法取供情事之
      信用性而言，故應就偵查或調查筆錄製作之原因、過程及
      其功能等加以觀察其信用性，據以判斷該傳聞證據是否有
      顯不可信或有特別可信之情況而例外具有證據能力（最高
      法院94年度台上字第629 號判決可資參照）。查證人即共
      同被告丁○○於本院審理時拒絕陳述，其於偵查中所為證
      述，與其警詢筆錄陳述之內容，顯有差異，本院衡酌其於
      警詢中之陳述，記憶較為鮮明，尚無時間思考如何匿、飾
      、增、減，亦無與共同被告戊○○、丙○○勾串供詞之機
      會，動機較為純正，且共同被告戊○○、丙○○並未在場
      ，受外力之干預較少，較之偵查中具有較可信之特別情況
      ，且為證明共同被告戊○○、丙○○之犯罪事實存在所必
      要，應認其具有證據能力。
（三）被告以外之人於審判外之陳述，雖不符刑事訴訟法第159
      條之1 至第159 條之4 之規定，而經當事人於審判程序同
      意作為證據，法院審酌該言詞陳述或書面陳述作成時之情
      況，認為適當者，亦得為證據；當事人、代理人或辯護人
      於法院調查證據時，知有第159 條第1 項不得為證據之情
      形，而未於言詞辯論終結前聲明異議者，視為有前項之同
      意，刑事訴訟法第159 條之5 亦有明文。本件證人即被害
      人甲○○、證人楊素貞於警詢中所為陳述，及卷附現場照
      片、電話通聯記錄、地圖等，經本院於審理時予以提示並
      告以要旨，且各經檢察官及被告表示意見，當事人均未於
      言詞辯論終結前對上開證據資料異議，依上開規定，上開
      證人所述及其他證據應具有證據能力。
二、訊據被告丁○○就前開犯罪事實坦承不諱，被告戊○○固坦
    認有偷竊車牌4560-TG 號紅色自用小客車，惟矢口否認有何
    共同踰越安全設備竊盜之犯行，辯稱：伊於97年12月30日偷
    該部4560-TG 號紅色自用小客車時，該部車上就有遺留雞毛
    ，之後伊將該部車棄置於九如鄉○○道路上，直至伊帶警察
    去找該部車，不知丁○○與何人共同偷竊雞隻云云；被告丙○○（下稱丙○○）雖承稱從事成雞買賣，認識丁○○、戊○○2 人，然亦否認犯行，辯稱：伊收到起訴書後，才想起
    於98年1 月13日凌晨4 時許曾接獲丁○○電話，叫伊去玉泉
    村旁之路邊等他，沒有說要做甚麼，伊猜想應是要請伊幫忙
    補輪胎，但伊到場等不到人，就開車離開，回家路上還接獲
    丁○○電話問伊在何處，伊忘記當時丁○○所用電話號碼幾
    號云云。經查：
（一）上揭犯罪事實一，業據丁○○於本院審理中坦承不諱，核
      與證人即被害人甲○○、證人李漢強證述之情節相符，並
      有現場照片8 張、小客車照片8 張、丙○○之門號000000
      0000號於98年1 月13日凌晨之雙向通聯紀錄1 份、Google
      地圖3 張在卷可佐，足認丁○○之自白與事實相符，罪證
      明確，犯行洵堪認定。
（二）證人即被害人甲○○於偵查中證稱：警卷第22頁照片所示
      地點即為伊之養雞場，於98年1 月13日有失竊50至100 隻
      雞，竊賊從雞舍大門爬上去，保全系統之警鈴就不會響，
      通常要2 人合作才有辦法做到，因為1 個人抓雞就很難爬
      出來等語（見偵卷第68頁），於審理中證稱：伊在里港鄉
      之養雞場於98年1 月13日有失竊雞隻，但無法確定正確數
      量，只能估計大約數量，於警詢時稱丟了50至100 隻雞，
      只是大約計算，如果丁○○稱偷了約40多隻雞，伊也無法
      否定。當天養雞場大門及安全設備未遭破壞，因保全系統
      是紅外線裝置，高度約為人之腰部，如他人侵入未遭紅外
      線照射到，保全警鈴即不會響，伊猜想竊賊應是爬過水塔
      上方或鑽過下方而進入，只要躲過紅外線，就不會被發現
      ；小偷至少有2 個人，如果是1 個人，雖不無可能，但要
      很多趟分批抓，至少20至30分鐘以上。被竊之雞隻，若以
      1 隻5 斤重計算，最便宜至少要150 元以上，被偷的雞平
      均以每隻5 、6 斤者居多等語（見本院卷第128 至130 頁
      ）明確，足認被害人之養雞場於98年1 月13日確有至少40
      餘隻雞遭竊，且該養雞場有裝設保全系統，由現場照片觀
      之，四周並有鐵絲網圍繞之（見警卷第22 頁 下方照片）
      ，欲進入該養雞場，除打開大門外，僅能破壞或踰越鐵絲
      網，而當日大門及鐵絲網均未遭破壞，則當日竊賊應係踰
      越鐵絲網進入，堪可認定。
（三）證人即共同被告丁○○於警詢、及被提起公訴移送於本院
      時證稱：伊與戊○○（綽號「輝仔」）於98年1 月13日凌
      晨2 時30分許，由戊○○駕駛車號4560-TG 紅色自小客車
      搭載伊，共同至屏東縣里港鄉○○村○○段電表號碼00-0
      000-00號前之雞舍竊取40多隻雞，是以翻越鐵絲網之方式
      進入該養雞場徒手竊取，並以該部紅色自小客車將竊得之
      雞隻載走，由戊○○於當日凌晨4 時許打電話給丙○○，
      約在至屏東縣九如鄉玉泉村編號T075號高壓電鐵塔處之產
      業道路上，以每隻雞80元之價格賣給丙○○，共得款4000
      餘元，由伊和戊○○平分，丙○○知道該批雞隻是竊取來
      的，並駕駛1 部無牌照之小貨車前來載運雞隻（見警卷第
      3 至7 頁）；本案犯罪事實係伊自行向員警所說的，伊曾
      要求員警不要告知另2 名被告係伊供出的，但因員警有告
      知另2 人，伊覺得心裡不舒服才翻供，且98年7 月17日偵
      查庭時，因丙○○就在庭外，所以伊於偵查中否認犯行；
      當日係由戊○○以其手機聯絡丙○○的，伊不記得戊○○
      的電話號碼，但知道丙○○的電話，伊於當日並沒有用手
      機聯絡過丙○○，都是由戊○○聯絡（見本院卷第12、13
      頁）等語，而徵之丙○○所使用之門號0000000000號電話
      於98年1 月13日凌晨之通聯記錄，於4 時13分許有接獲門
      號0000000000號電話來電，經查該電話之申請人為乙○○
      （見偵卷第34頁），證人乙○○於本院證稱：伊只認識戊○○，為朋友關係，不認識另2 名被告，伊於96、97年間
      有申請門號0000000000號電話使用，但自97年7 月9 日因
      竊盜案與戊○○共同被捕後，伊就入監執行迄今，並將該
      電話交給戊○○，之後伊不知道該電話情況等語（見本院
      卷第99頁），除有證人乙○○之前案紀錄表可參外（見本
      院卷第109 頁），戊○○亦承認伊使用該電話直至98年1
      月13日因贓物案件通緝到案時止（見本院卷第100 頁），
      經本院依職權調閱戊○○通緝到案之移送書（見本院卷第
      117 頁），戊○○因贓物案件遭通緝，於98年1 月13日上
      午9 時30分許在屏東縣瑪家鄉○○村○○路某資源回收廠
      工寮內被緝獲，足見於該日上午9 時30分前，該00000000
      00號電話確為戊○○所使用，並於該日凌晨4 時13分許與
      丙○○有所連絡，若非丁○○果於斯時與戊○○共同行竊
      ，並銷贓予丙○○，自無從得知戊○○於深夜時曾與丙○○電話聯絡，足認證人丁○○所證述關於其與戊○○共同
      竊盜，及戊○○以電話與丙○○於該時間連絡收購雞隻之
      情，為有所據，應信為真實。
（四）又戊○○於98年1 月13日上午9 時許經通緝到案後，主動
      向員警供承於97年12月30日22時許，在高雄縣大樹鄉○○
      村○○路482 號前，以自備之鑰匙1 支竊取楊素貞所有之
      車牌號碼4560-TG 號紅色自用小客車1 部（見本院卷第11
      8 至120 頁），並於當日主動帶領員警至該部車輛所在地
      尋獲該車，經承辦員警就該車現況拍照，該車停放在屏東
      縣九如鄉○○路27號前之附近道路上，車後保險桿上留有
      雞毛、雞糞（見偵卷第19至22頁），而該車車主即證人楊
      素貞於警詢時證稱：該車平日由其子吳致偉代步使用，於
      97年12月31日發現該車被竊，被尋獲後車上留有雞毛、雞
      糞，並非伊及其子所有等語（見偵卷第15、16頁），足見
      戊○○辯稱偷竊該車當時，車上即有雞毛等物，並非真實
      。且本案係因丁○○於98年2 月26日因員警調查他案而自
      首，並供承載運雞隻所使用之交通工具，與該車於98年1
      月13日被尋獲時遺留有雞毛等物，互核相符，況戊○○能
      帶同員警至該地點尋獲該車輛，顯然其為最後駕駛該車之
      人，其空言否認未與丁○○共犯本案云者，不足採信。
（五）末查丙○○於警詢、偵查時均辯稱：於98年1 月13日凌晨
      4 時許在其屏東縣長治鄉繁隆村住處睡覺，並未至九如鄉
      玉泉村編號T075號高壓電鐵塔處之產業道路上，伊不知丁○○、戊○○電話號碼，但其2 人均曾打電話向伊借錢云
      云（分見警卷第15至17頁、偵卷第39頁），然由丙○○所
      使用之門號0000000000號電話於98年1 月13日凌晨之通聯
      記錄（見偵卷第26頁）觀之，可知於當日凌晨3 時許，該
      電話所在基地台位置均在長治鄉繁昌村，至凌晨4 時許，
      基地台位置係在九如鄉○○村○○路○ 段及同村三和街15
      巷，與上開玉泉村編號T075號高壓電鐵塔處位置相近，有
      地圖可佐（見偵卷第35、36頁），足證丙○○於上開時間
      確非於家中睡覺，而曾出現在九如鄉玉泉村。雖丙○○於
      本院準備程序中以曾接獲丁○○電話，叫伊去玉泉村旁之
      路邊等他等情詞置辯（見本院卷第62頁），然於本院調查
      門號0000000000號電話係由戊○○使用後，於審理時，竟
      改稱當天戊○○打電話給伊問是否需僱用其幫忙載運雞隻
      ，伊回答天亮再連絡，又稱戊○○於1 月13日打電話給伊
      沒有說做什麼，只約伊出去到南二高路邊之科技園區，伊
      等2 、3 分鐘沒見到人就離開，並打電話問戊○○在何處
      等情（見本院卷第131 、132 頁），前後所述情節不一，
      且與通聯記錄僅與戊○○通聯1 次，及證人丁○○所證述
      之通聯情況不符，丙○○所辯各節，均為卸責之詞，亦不
      值採信。再者，丙○○既為從事雞隻買賣業者，對雞隻交
      易並非無知之人，其對如何於市場買進、賣出雞隻一情，
      當知悉甚詳，如非另有所圖，豈會於凌晨時刻在產業道路
      邊以低於市價之行情向未養殖雞隻之戊○○、丁○○購買
      之來路不明之雞，此等違常之舉，顯見丙○○應已知悉其
      所購雞隻應為贓物，其購買贓物之意甚明。
（六）綜上各節，本案事證已臻明確，被告丁○○、戊○○、丙○○前揭犯行均堪以認定，悉應予依法論科。
三、論罪及科刑：
（一）按刑法第321 條第1 項第2 款「其他安全設備」，指門扇
      、牆垣以外，依社會通常觀念足認為防盜之設備而言，又
      該條款所謂「毀」係指毀壞，稱「越」則指踰越或超越，
      祇要毀壞、踰越或超越安全設備之行為使該安全設備喪失
      防閑作用，即該當於前揭規定之要件。是本案養雞場四周
      之鐵絲網圍籬，依社會通常觀念，自足作為防止竊盜之設
      備，而屬上揭「安全設備」之範疇。核被告丁○○、戊○○所為，均係犯刑法第321 條第1 項第2 款之踰越安全設
      備竊盜罪，且就上開加重竊盜犯行，有犯意聯絡及行為分
      擔，均為共同正犯。其2 人分別有如犯罪事實欄所載論罪
      科刑及執行情形，有臺灣高等法院被告前案紀錄表2 份在
      卷可按，分別於有期徒刑執行完畢後，5 年以內故意再犯
      本案有期徒刑以上之罪，均應依刑法第47條第1 項之規定
      論以累犯，並加重其刑。被告丁○○於司法警察偵查前即
      主動供承上開犯行，合於刑法第62條前段有關自首之規定
      ，為鼓勵其勇於面對刑責，供述共犯以利偵查，爰減輕其
      刑，並依法先加後減。爰審酌被告2 人均有多項前科，足
      見素行非佳，仍均不知悛悔警惕，不以正當方法賺取財物
      ，履蹈前愆，竟共同竊取他人雞隻，並衡酌被告戊○○犯
      罪後猶一再飾詞狡辯，將所有責任推卸予被告丁○○，犯
      罪後態度不佳，並念及被告丁○○自首本案犯行，雖曾於
      偵查中改口否認，然於本院審理中坦認，態度非惡，及其
      2 人所竊雞隻之價值不高，共約6 千餘元（以每隻150 元
      計算，共40多隻雞），其犯罪手段尚稱平和等一切情狀，
      分別量處如主文所示之刑，並就被告丁○○部分，諭知易
      科罰金之折算標準。
（二）核被告丙○○所為，係犯刑法第349 條第2 項之故買贓物
      罪。爰審酌被告丙○○故買贓物之犯行助長竊盜歪風，致
      使贓物追索困難，應予非難，兼衡其犯罪之動機、目的、
      手段、所得不法利益及犯後飾詞狡辯、未見悔意等一切情
      狀，量處如主文所示之刑，並諭知如易科罰金之折算標準
      ，以示懲儆。
乙、免訴部分
一、公訴意旨另略以：戊○○意圖為自己不法之所有，於97年12
    月30日22時許，在高雄縣大樹鄉○○村○○路482 號前，以
    自備之鑰匙1 支竊取楊素貞所有之車牌號碼4560-TG 號紅色
    自用小客車1 部，因而認戊○○涉犯刑法第320 條第1 項之
    普通竊盜罪嫌等語。
二、按案件曾經判決確定者，應諭知免訴之判決，刑事訴訟法第
    302 條第1 款定有明文。查上揭犯罪事實，業經臺灣高雄地
    方法院檢察署（下稱高雄地檢署）檢察官以98年度偵字第61
    08號聲請簡易判決處刑，並由臺灣高雄地方法院（下稱高雄
    地院）於98年4 月27日以98年度審簡字第2234號判處有期徒
    刑6 月，於98年5 月25日確定在案，此有高雄地檢署98年度
    偵字第6108號聲請簡易判決處刑書、高雄地院98年度審簡字
    第2234號判決書、臺灣高等法院被告戊○○前案紀錄表各1
    份在卷可稽。該案與本件檢察官起訴而於98年9 月10日繫屬
    於本院之上開犯罪事實，為同一事實，檢察官就業經判決確
    定之同一犯罪事實提起公訴，揆諸前揭說明，為諭知免訴之
    判決。
據上論斷，應依刑事訴訟法第299 條第1 項前段、第302 條第1
款，刑法第28條、第321 條第1 項第2 款、第349 條第2 項、第
47條第1 項、第62條、第41條第1 項前段，刑法施行法第1 條之
1 第1 項、第2 項前段，判決如主文。
本案經檢察官曾士哲到庭執行職務。
中    華    民    國    99    年    1     月    27    日
                  刑事第四庭  審判長法  官  莊鎮遠
                                    法  官  江振源
                                    法  官  蔡玉雪
以上正本證明與原本無異。
如不服本判決應於收受判決後10日內向本院提出上訴書狀，並應
敘述具體理由；其未敘述上訴理由者，應於上訴期間屆滿後20日
內向本院補提理由書（均須按他造當事人之人數附繕本）「切勿
逕送上級法院」。
中    華    民    國    99    年    1     月    27    日
                                    書記官  許倬維
附錄本案論罪科刑法條全文：
中華民國刑法第321條
犯竊盜罪而有左列情形之一者，處6月以上、5年以下有期徒刑：
一  於夜間侵入住宅或有人居住之建築物、船艦或隱匿其內而犯
    之者。
二  毀越門扇、牆垣或其他安全設備而犯之者。
三  攜帶兇器而犯之者。
四  結夥三人以上而犯之者。
五  乘火災、水災或其他災害之際而犯之者。
六  在車站或埠頭而犯之者。
前項之未遂犯罰之。
中華民國刑法第349條
收受贓物者，處 3 年以下有期徒刑、拘役或 5 百元以下罰金。
搬運、寄藏、故買贓物或為牙保者，處5 年以下有期徒刑、拘役
或科或併科1 千元以下罰金。
因贓物變得之財物，以贓物論。

司法院資訊處製作；財團法人民間司法改革基金會備份。
